【裁判字號】    89,訴,1098
【裁判日期】    900418
【裁判案由】    有關教育事務
【裁判全文】
臺中高等行政法院裁定                            八十九年度訴字第一○九八號
    原      告  甲○○
    被      告  台灣省政府
    代  表  人  乙○○
    訴訟代理人  丙○○
                丁○○
    輔  佐  人  陳麗玲
右當事人間因有關教育事務事件，原告不服臺灣省政府中華民國八十九年十月二十日
八九府文教字第一三○一六八號決定，提起行政訴訟。本院裁定如左︰
    主  文
原告之訴駁回。
訴訟費用由原告負擔。
    事  實
    理  由
一、按原告之訴，有訴訟事件不屬行政法院之權限者，行政法院應以裁定駁回之，為
    行政訴訟法第一百零七條第一項第一款所明定。又按「依公務人員考績法所為之
    免職處分，因改變公務員身份關係，直接影響人民服公職之權利，依本院釋字第
    二四三號解釋，得許受處分之公務員提起行政訴訟。對於未改變公務員身份之其
    他考績結果有所不服，仍不許以行政訴訟請求救濟。」大法官會議釋字第二六六
    號解釋意旨可資參照。是依上開解釋意旨，公立學校所聘教員，如對於未改變其
    身份之其他考績結果有所不服，自不許以行政訴訟請求救濟。
二、本件原告於八十七學年度任職臺北縣立青山國民中學籌備處總務主任期間，該校
    校長依「公立學校教職員成績考核辦法」規定，將其八十七學年度考績核予該辦
    法第四條第一項第二款，原告不服，向臺北縣教師申訴評議委員會申訴，經該會
    八八北縣教申字第○二八號評議書評議決定：「申訴有理。請依『公立學校教職
    員成績考核辦法』重新予於適當改核為四條一款。」臺北縣立青山國民中學不服
    ，向臺灣省教師申訴評議委員會提起再申訴，經被告八十九年十月二十日八九府
    文教字第一一三○一六八號函送案號八九○二三號評議書評議決定：「再申訴有
    理，臺北縣教師申訴評議委員會原評議決定應不予維持。」原告不服，提起本件
    行政訴訟。主張其於八十七學年度任職台北縣立青山國中籌備處第三任總務主任
    期間，工作積極、認真及負責，該校籌備處主任林新燕校長基於同事嫌隙，以一
    人之好惡及不實事由，考核原告該年度成績為「公立學校教職員成績考核辦法」
    第四條第一項第二款，侵害原告依法應享有同條項第一款即第一等考核成績之權
    利，有違失不當之處，爰請撤銷被告之再申訴決定云云。
三、查「公立學校教職員成績考核辦法」第四條第一項第二款規定：「各校教師之成
    績考核，應按其教學、訓導、服務、品德及處理行政之紀錄，依下列規定辦理：
    ．．．在同一學年度內合於下列條件者，除晉本薪或年功薪一級外，並給與半個
    月薪給總額之一次獎金，已支年功薪最高級者，給與一個半月薪給總額之一次獎
    金．．．」是原告於八十七學年度任職台北縣立青山國中籌備處第總務主任，該
    年度成績被該校考核為「公立學校教職員成績考核辦法該辦法第四條第一項第二
    款，依該款規定，其效果為晉本薪或年功薪一級外，並給與半個月薪給總額之一
    次獎金，已支年功薪最高級者，給與一個半月薪給總額之一次獎金，並不影響其
    任教職之權利，或改變其之身份。依首揭說明，自不許原告以此成績考核，提起
    行政訴訟請求救濟，是本件原告之訴為不合法，應予駁回。至本件兩造間關於實
    體上爭執，因本件起訴為不合法，已無庸審究之必要，併予敘明。
據上論結，本件原告之訴為不合法，依行政訴訟法第一百零七條第一項第一款、第九
十八條第三項前段，裁定如主文。
中    華    民    國     九十        年      四      月      十八       日
                    臺 中 高 等 行 政 法 院  第 四 庭
                                審 判 長 法  官      沈  應  南
                                         法  官      黃  淑  玲
                                         法  官      許  武  峰
右正本證明與原本無異。
如不服本裁定，應於裁定送達後十日內以書狀敘明理由，經本院向最高行政法院提起
抗告（須依對造人數附具繕本）；並應預繳送達用雙掛號郵票拾份（每份三十四元）
。
中    華    民    國     九十        年      四      月      十九       日
                                     法院書記官      詹  靜  宜


司法院資訊處製作；財團法人民間司法改革基金會備份。
